【裁判字號】    98,訴,1132
【裁判日期】    980430
【裁判案由】    毒品危害防制條例
【裁判全文】
臺灣板橋地方法院刑事判決              98年度訴字第1132號
公  訴  人  臺灣板橋地方法院檢察署檢察官
被      告  甲○○
上列被告因毒品危害防制條例案件，經檢察官提起公訴（98年度
毒偵字第1342號），被告於準備程序中對被訴之事實為有罪陳述
，本院告知被告簡式審判程序之旨，並聽取當事人之意見後，經
合議庭裁定由受命法官獨任進行簡式審判程序，判決如下：
    主    文
甲○○施用第一級毒品，處有期徒刑柒月；又施用第二級毒品，
處有期徒刑月；應執行有期徒刑捌月。
    事    實
一、甲○○於民國97年間，因施用毒品案件，經本院以97年度毒
    聲字第1160號裁定送勒戒處所施以觀察、勒戒後，因認無繼
    續施用毒品之傾向，於97年8 月12日釋放出所執行完畢，該
    次施用毒品犯行且經臺灣板橋地方法院檢察署檢察官於97年
    8 月13日以97年度毒偵字第3703號為不起訴處分確定；詎仍
    未知所戒慎，於接受上揭觀察、勒戒執行完畢後5 年內，仍
    為下列施用毒品犯行：
(一)、基於施用第一級毒品海洛因之犯意，於98年2 月6 日14時許
    ，在友人吳以書位於臺北縣三重市○○路○ 段143 號2 樓住
    處內，以將海洛因摻入香菸內點燃後吸食煙氣之方式，施用
    第一級毒品海洛因1 次。
(二)、另又基於施用第二級毒品甲基安非他命之犯意，於98年2 月
    5 日某時許，在同前處所，以將甲基安非他命置於玻璃球內
    燒烤後吸食煙氣之方式，施用甲基安非他命1 次；嗣於98年
    2 月6 日16時45分許，與吳以書、楊宗勳、陳志典、戴俊豪
    、蕭惠如等人，同在上址為警查獲，併扣得非甲○○所有，
    亦與其本件施用毒品犯行無關之研磨機1 台、電子磅秤1 台
    、分裝杓2 支、安非他命吸食器1 個、已使用注射針筒2 支
    、摻雜海洛因香菸1 支、小型分裝袋150 個、中型分裝袋4
    包、海洛因9 小包、海洛因5 小包、安非他命1 小包等物，
    甲○○且同意接受採尿，其尿液檢體經警送鑑定後呈嗎啡、
    甲基安非他命陽性反應，乃悉上情。
二、案經臺北縣政府警察局三重分局移送臺灣板橋地方法院檢察
    署檢察官偵查後起訴。
    理    由
一、認定犯罪事實所憑之證據及理由：
(一)、訊據被告對其在上揭時間、地點施用第一級毒品海洛因、第
    二級毒品甲基安非他命之事實，於本院審理中自白不諱；而
    其為警查獲時，同意接受員警採尿，經警將所採集被告尿液
    檢體送驗後，呈嗎啡、甲基安非他命陽性反應乙節，亦有臺
    北縣政府警察局三重分局偵辦毒品危害防制條例案被移送人
    姓名代碼對照表、臺灣檢驗科技股份有限公司98年2 月19日
    出具之濫用藥物檢驗報告各1 紙附卷足憑（見98年度毒偵字
    第1342號偵查卷第33頁），足認被告前開自白應與事實相符
    ，堪予採信。
(二)、按觀察、勒戒或強制戒治執行完畢釋放後，5 年內再犯施用
    第一、二級毒品之罪者，檢察官應依法追訴，毒品危害防制
    條例第23條第2 項定有明文；查被告前於97年間，因施用毒
    品案件，經本院以97年度毒聲字第1160號裁定送勒戒處所施
    以觀察、勒戒後，因認無繼續施用毒品之傾向，於97年8 月
    12日釋放出所執行完畢，該次施用毒品犯行且經臺灣板橋地
    方法院檢察署檢察官於97年8 月13日以97年度毒偵字第3703
    號為不起訴處分確定等情，有臺灣高等法院被告前案紀錄表
    在卷可稽，是被告於前開觀察、勒戒執行完畢釋放後5 年內
    ，再犯本件施用毒品案件，亦甚明確；綜上，本件事證已明
    ，被告犯行堪以認定。
二、應適用之法律、科刑審酌事由及沒收物之處理：
(一)、核被告如事實欄一(一)所為，係犯毒品危害防制條例第10條第
    1 項之施用第一級毒品罪；其如事實欄一(二)所為，係犯同條
    例第10條第2 項之施用第二級毒品罪；其施用前持有第一級
    毒品海洛因、第二級毒品甲基安非他命之低度行為，均各為
    其後施用之高度行為所吸收，均不另論罪；至其前開所犯2
    罪間，犯意各別、行為互殊，應予分論併罰。
(二)、爰審酌被告施用毒品所生危害，實以自戕身心健康為主，對
    於他人生命、身體、財產，尚無明顯重大實害，暨其犯後坦
    認犯行，甚有悔意等一切情狀，就其前開所犯2 罪，分別量
    處如主文所示之刑，並定其應執行之刑，以示懲儆；至扣案
    研磨機1 台、電子磅秤1 台、分裝杓2 支、安非他命吸食器
    1 個、已使用注射針筒2 支、摻雜海洛因香菸1 支、小型分
    裝袋150 個、中型分裝袋4 包、海洛因9 小包、海洛因5 小
    包、安非他命1 小包等物，非甲○○所有，亦與其本件施用
    毒品犯行無關，爰不於本案併予宣告沒收或銷燬，附此敘明
    。
據上論斷，應依刑事訴訟法第273 條之1 第1 項、第299 條第1
項前段，毒品危害防制條例第10條第1 項、第2 項，刑法第11條
前段、第51條第5 款，判決如主文。
本案經檢察官郭季青到庭執行職務。
中    華    民    國    98    年    4     月    30    日
                  刑事第十六庭法  官  陳明偉
以上正本證明與原本無異。
如不服本判決應於送達後10日內向本院提出上訴狀。
                              書記官  陳玉心
中    華    民    國    98     年    4    月    30    日
附錄本案論罪科刑法條全文
毒品危害防制條例第十條
施用第一級毒品者，處六月以上五年以下有期徒刑。
施用第二級毒品者，處三年以下有期徒刑。


司法院資訊處製作；財團法人民間司法改革基金會備份。
